【裁判字號】    99,抗,1382
【裁判日期】    991029
【裁判案由】    防止侵害
【裁判全文】
臺灣高等法院民事裁定                  99年度抗字第1382號
抗  告  人  中華開發金融控股股份有限公司
法定代理人  戊○○
訴訟代理人  陳世杰律師
            孫德至律師
複代理人    韓聖光律師
上列抗告人因與相對人金鼎綜合證券股份有限公司等間防止侵害
事件，對於中華民國99年8月13日臺灣臺北地方法院98年度訴字
第888號裁定提起抗告，本院裁定如下：
    主      文
抗告駁回。
抗告費用由抗告人負擔。
    理      由
一、按「經理人，就所任之事務，視為有代理商號為原告或被告
    或其他一切訴訟上行為之權。」民法第555條定有明文。故
    公司設置之經理人，因經理人所任事務涉訟者，得以經理人
    為法人之法定代理人起訴或被訴（參最高法院85年度台上字
    第2號判決要旨）。本件抗告人之總經理戊○○經抗告人董
    事會授權為民事訴訟之法定代理人，依法於本件訴訟有法定
    代理權，得以抗告人之法定代理人提出抗告，合先敘明。
二、原裁定略以：本件民事訴訟有關被告丁○○是否為被告金鼎
    綜合證券股份有限公司（下稱金鼎證券）法定代理人之認定
    ，以及原告訴之聲明一有關應公告更正被告金鼎證券董事監
    察人名單是否准許之裁判，以該院98年度訴字第888號防止
    侵害事件訴訟之法律關係是否成立為據，認有裁定停止本件
    民事訴訟程序之必要，乃裁定該件於該院另案98年度訴字第
    1086號委任關係不存在事件民事訴訟終結前，停止訴訟程序
    。
三、抗告意旨則以：原法院於99年6月14日選定甲○○、丙○○
    、乙○○等人為臨時管理人，應由臨時管理人承受訴訟，原
    裁定以丁○○為相對人金鼎證券之法定代理人而為裁定，程
    序上顯有違法。又本件侵害防止之訴，經抗告人為訴之變更
    後，聲明求為：(一)相對人金鼎證券應於臺灣證券交易所股份
    有限公司公開資訊觀測站，以重大訊息更正公告林紹華、林
    智、蔡維力、羅慧萍、彭孟洪、廖芳萱、鄭義為該公司第8
    屆董事；劉育忻、顧蓓華為該公司第8屆監察人。(二)相對人
    丁○○應給付抗告人新臺幣648,000元本息（見原審卷(二)第
    13頁）。故抗告人變更後之新訴與98年訴字第1086號訴訟雖
    均係相對人金鼎證券98年6月30日股東會選舉過程所導致，
    但本件為給付之訴，另訴為確認之訴，訴訟標的法律關係並
    不相同，另訴非本訴之先決問題等語。
四、按訴訟全部或一部之裁判，以他訴訟之法律關係是否成立為
    據者，法院得在他訴訴訟終結前，以裁定停止訴訟程序，民
    事訴訟法第182條第1項定有明文。又訴訟全部或一部之裁判
    ，以他訴訟之法律關係是否成立為據者，係指他訴訟之法律
    關係是否成立，為本件訴訟先決問題者而言（最高法院18年
    抗字第56號判例參照）。而此條項所以規定法院得以裁定停
    止訴訟程序之理由，旨在避免兩訴訟裁判之歧異，而維法院
    之威信。再按訴訟代理權，本不因法定代理人變更而消滅，
    而當事人有訴訟代理人者，除非法院認有停止訴訟程序之必
    要而裁定停止外，訴訟程序不因法定代理權消滅而當然停止
    ，須至該受委任之訴訟代理人完成委任事務後，訴訟程序始
    當然停止，此觀民事訴訟法第73條、第170條、第173條等規
    定即明。故倘當事人依同法第70條第1項前段規定，委任訴
    訟代理人就其受委任之事件有為一切訴訟行為之權，並有同
    項但書及第2項所列各行為之特別代理權時，雖於訴訟進行
    中發生法定代理權消滅情事，該訴訟程序仍無當然停止規定
    之適用，亦無該當事人未經合法代理之不合法可言（最高法
    院99年台上字第1269號判決意旨參照）。
五、經查，相對人金鼎證券於本件訴訟中，已委任孔繁琦律師、
    邱淑卿律師及鄧為元律師為訴訟代理人，並有民法第70條第
    2項之特別代理權，有民事委任狀附卷可稽（見原審卷(一)第
    89頁），是依前開說明，縱相對人之法定代理人經原法院於
    99年6月14日選定甲○○、丙○○、乙○○為臨時管理人，
    亦無該當事人未經合法代理之不合法可言。又抗告人本件變
    更後之聲明(一)有關應公告更正相對人金鼎證券董事監察人名
    單是否准許之裁判，應以林紹華等人與相對人間委任關係是
    否成立為據。及變更後之聲明(二)有關相對人丁○○應給付抗
    告人648,000元本息部分，抗告人係主張相對人拒絕支付其
    指派之法人董事代表林紹華、彭孟洪，及抗告人之孫公司中
    瑞創投指派之法人監察人代表劉育忻、顧蓓華薪酬損失等情
    （見原審卷(二)第21頁），此部分亦以林紹華等人與相對人金
    鼎證券間委任關係是否成立為據，故原法院98年度訴字第
    1086號民事事件訴訟之法律關係，確為本件之先決問題，且
    為避免裁判之兩歧，認確有裁定停止本件民事訴訟程序之必
    要。故原法院乃裁定於原法院另案98年度訴字第1086號委任
    關係不存在事件終結前停止訴訟程序，於法核無不合。抗告
    意旨仍執前詞指稱本件與另案之訴訟標的不同，本件非另案
    之先決問題云云，並無理由。抗告人又以其股東權受侵害，
    為避免相對人以停止訴訟程序拖延本件訴訟而使抗告人所受
    損害持續擴大，認本件並無裁定停止之必要云云，惟查抗告
    人變更後之聲明已與其股東權之行使無涉，難認停止訴訟程
    序將使其所受損害持續擴大，故抗告人上開主張亦無足採，
    其據以對原裁定聲明不服，不能認為有理由。
六、據上論結，本件抗告為無理由，爰裁定如主文。
中    華    民    國    99    年    10    月    29    日
                    民事第十六庭
                        審判長法  官 藍文祥
                              法  官 張競文
                              法  官 陳麗芬
正本係照原本作成。
本裁定除以適用法規顯有錯誤為理由外，不得再抗告。如提起再
抗告，應於收受後10日內委任律師為代理人向本院提出再抗告狀
。並繳納再抗告費新台幣１千元。
中    華    民    國    99    年    11    月    1     日
                              書記官 張永中

司法院資訊處製作；財團法人民間司法改革基金會備份。
